最高法院民事判決　　　　　　　　　　　　　　　　八十八年度台上字第三一五號
　　上　訴　人　盛鈦工業股份有限公司
　　法定代理人　陳清益
　　　　　　　　　　　　送達.
　　被 上訴 人　甲○○
右當事人間請求損害賠償事件，上訴人對於中華民國八十七年三月三十一日台灣高等
法院第二審判決（八十七年度上字第七七號），提起上訴，本院判決如左：
    主  文
上訴駁回。
第三審訴訟費用由上訴人負擔。
    理  由
本件上訴人主張：伊公司之法定代理人陳清益，於民國八十六年三月二十三日將伊所
有車號GE6996號之BMW 型號 D35iL 3500C.C汽車乙輛，停放於桃園縣桃園市○○路○
段七號，被上訴人所開設之景皇花市店舖前，交付被上訴人保管，被上訴人並收受新
台幣（下同）一百元之保管費。迨陳清益參加扶輪社年會閉幕後返回，被上訴人竟稱
該車遭竊，經伊報警協尋，迄未尋獲。系爭汽車被竊，係因被上訴人未盡注意義務所
致，伊多次要求被上訴人以汽車折舊價八十九萬元賠償，均不獲置理等情。爰依民法
第五百九十七條寄託之法律關係及民法第二百二十六條第一項之規定，求為命被上訴
人給付伊八十九萬元及加計法定遲延利息之判決。
被上訴人則以：伊所收受之一百元僅是停車位費用，非保管費，此於上訴人停放汽車
時，伊即已言明。伊並未保管上訴人之車鑰匙，亦未出具任何收據予上訴人。此外，
伊提供之停車位空地未設有控制車輛進出之設施，現場並豎有「停車位一律一百元，
只供車位，不負保管責任」之標示等語，資為抗辯。
原審依審理之結果，以：陳清益於八十六年三月二十三日，將上訴人所有系爭車輛，
停放於被上訴人所開設之景皇花市店舖前，並交付一百元與被上訴人，該汽車於停放
中被竊等事實，業據上訴人提出桃園縣警察局車輛協尋證明單、汽車新領牌照登記書
為證（一審卷六、七頁），復為被上訴人所不爭，固堪信為真實。惟稱寄託者，為當
事人之一方，以物交付他方，他方允為保管之契約，民法第五百八十九條第一項定有
明文。本件上訴人主張其法定代理人陳清益將系爭汽車，交付被上訴人保管，則依其
主張，與被上訴人有契約關係者，係陳清益個人，上訴人公司與被上訴人間並無寄託
契約存在，上訴人依寄託契約請求，顯屬無據。縱令上訴人之法定代理人陳清益與被
上訴人間所締結契約之效力可及於上訴人，惟上訴人就該契約為寄託契約之事實，並
未舉證以實其說。且上訴人自承陳清益於上揭時、地，將系爭汽車停放後，即自行將
車門鎖上，並未交付汽車鑰匙或其他證件，使被上訴人代為保管汽車，亦未獲得被上
訴人開具任何保管條或收據，作為承諾代為保管汽車之證明，且停放時間達七小時之
久等情。足見兩造間無汽車之交付保管情事，難認有寄託契約之存在。再參以被上訴
人所提供停車位空地，確未設有柵欄等物控制車輛進出，上訴人以自己保管之鑰匙，
無須通知被上訴人或經被上訴人同意，即可隨意將車開走，益見兩造間並無寄託契約
之訂立。被上訴人自無保管之義務，其對系爭汽車之失竊，並無可歸責。上訴人請求
被上訴人給付八十九萬元及法定遲延利息，洵屬無據，不應准許。爰維持第一審所為
上訴人敗訴之判決，駁回其上訴，經核於法並無違背。上訴論旨，就原審取捨證據、
認定事實之職權行使，及其餘贅述之理由，指摘原判決不當，求予廢棄，非有理由。
據上論結，本件上訴為無理由。依民事訴訟法第四百八十一條、第四百四十九條第一
項、第七十八條，判決如主文。
中      華      民      國    八十八    年      二      月     十二     日
                              最高法院民事第二庭
                                  審判長法官  曾  桂  香
                                        法官  劉  延  村
                                        法官  徐  璧  湖
                                        法官  劉  福  聲
                                        法官  陳  國  禎
      右正本證明與原本無異
                                              書  記  官
中      華      民      國    八十八    年      二      月    二十六    日
